臺灣臺中地方法院民事裁定　　　　　　　100年度監字第144號
聲　請　人　徐雙乾
相對人即受　徐雙達
監護宣告人
上列當事人間聲請許可監護人行為事件，本院裁定如下：
  主  文
准許聲請人將受監護人徐雙達對於林敬治所有坐落臺中市石岡區
○○○段三０九地號（面積七九六. 七九平方公尺，應有部分二
分之一之土地），以臺中縣（改制前）東勢地政事務所於民國八
十二年八月十日登記、收件字號東地字第００六二二六號，所設
定擔保債權總金額新臺幣柒拾萬元，債務人林徐鳳招、林保銓之
抵押權設定登記，予以塗銷。
聲請程序費用壹仟元由受監護人徐雙達負擔。
  理  由
一、聲請意旨略以：相對人因腦神經受損，前經鈞院以九十九年
    度監宣字第二四七號裁定宣告為受監護人，並選定聲請人為
    受監護人徐雙達之監護人，及指定關係人徐為會同開具財
    產清冊之人。因債務人林保銓、林徐鳳招曾以林徐鳳招所有
    坐落於臺中市石岡區○○○段三０九地號土地，面積七九六
    . 七九平方公尺，應有部分二分之一之土地為擔保，向受監
    護人徐雙達借款新臺幣（下同）七十萬元，並於民國八十二
    年八月十日以東地字第００六二二六號登記設定抵押權，迄
    九十九年十月十八日止業已全部清償完畢，聲請人為確保相
    對人之權益，爰聲請准許聲請人塗銷相對人對於林敬治所有
    上開土地之抵押權等語。
二、按監護人對於受監護人之財產，非為受監護人之利益，不得
    使用、代為或同意處分。監護人為下列行為，非經法院許可
    ，不生效力：一、代理受監護人購置或處分不動產。二、代
    理受監護人，就供其居住之建築物或其基地出租、供他人使
    用或終止租賃。監護人不得以受監護人之財產為投資。但購
    買公債、國庫券、中央銀行儲蓄券、金融債券、可轉讓定期
    存單、金融機構承兌匯票或保證商業本票，不在此限，民法
    第一千一百零一條定有明文。該條規定，依民法第一千一百
    十三條規定，準用於成年人之監護。
三、經查，聲請人主張相對人為其胞弟，經本院以九十九年度監
    宣字第二四七號裁定宣告為受監護人，並選定聲請人為受監
    護宣告之人之監護人及指定關係人徐為會同開具財產清冊
    之人，而相對人對於林敬治名下所有坐落於臺中市石岡區○
    ○○段三０九地號土地設有抵押權等事實，除據聲請人提出
    戶籍謄本、土地謄本（均正本）、他項權利證明書、抵押權
    設定契約書（均影本）各一件為證外，並經本院調取本院九
    十九年度監宣字第二四七號卷宗核閱無誤，自堪信為真實。
    又債務人林徐鳳招及林保銓確已清償借款完畢，亦據聲請人
    提出繳費單影本為憑，復經關係人徐到庭證述明確（見本
    院一百年五月三日訊問筆錄）。本院審酌上情認相對人既已
    受債務人林徐鳳招及林保銓清償借款完畢，自有必要依法塗
    銷對於林敬治所有坐落於臺中市石岡區○○○段三０九地號
    ，應有部分二分之一，面積七九六. 七九平方公尺土地之抵
    押權。綜上，本件聲請核與法無不合，應予准許。
四、依非訟事件法第二十一條第二項，民事訴訟法第七十八條裁
    定如主文。
中    華    民    國   100    年    5     月    18    日
                  家事法庭      法  官  楊熾光
以上正本係照原本作成。
如對本裁定抗告須於裁定送達後十日內向本院提出抗告狀。
中    華    民    國   100    年    5     月    18    日
                                書記官  郭麗娟